臺灣桃園地方法院刑事判決　　　　　　　95年度訴字第2135號
公　訴　人　台灣桃園地方法院檢察署檢察官
被　　　告　甲○○
選任辯護人　徐建弘律師
被　　　告　戊○○
選任辯護人　陳韻如律師
上列被告因偽造文書等案件，經檢察官提起公訴（95年度偵字第
13363 號），被告於準備程序進行中為有罪之陳述，經本院合議
庭裁定由受命法官獨任進行簡式審判程序後，聲請改依協商程序
而為判決，本院判決如下：
    主  文
甲○○共同連續行使偽造私文書，足以生損害於公眾或他人，處
有期徒刑壹年陸月，減為有期徒刑玖月，緩刑貳年，緩刑期內應
向公庫支付新臺幣萬元。扣案之偽造之許哲瑋、林佳慧之身分
證、汽車駕駛執照各壹張（各含被告甲○○、戊○○之照片壹枚
，含其上之公印文各壹枚）、門號0000000000號手機（不含SIM
卡），附表一所示文書上之署名、小冊子壹本，均沒收。
戊○○共同連續行使偽造私文書，足以生損害於公眾或他人，處
有期徒刑月，減為有期徒刑壹月拾伍日，如易科罰金，以銀元
佰元折算壹日，緩刑貳年，緩刑期內應向公庫支付新臺幣萬
元。扣案之偽造之許哲瑋、林佳慧之身分證、汽車駕駛執照各壹
張（各含被告甲○○、戊○○之照片壹枚，含其上之公印文各壹
枚）、門號0000000000號手機（不含SIM 卡），附表二所示文書
上之署名，均沒收。
    事實及理由
一、本件被告甲○○、戊○○所犯係死刑、無期徒刑或最輕本刑
    為3 年以上有期徒刑以外之罪，其於準備程序中就被訴事實
    為有罪之陳述，經本院告知簡式審判程序之旨，並聽取公訴
    人、被告之意見後，爰依刑事訴訟法第273 條之1 第1 項規
    定合議裁定由受命法官獨任進行簡式審判程序，合先敘明。
二、犯罪事實：
    (一)甲○○於民國95年4 月底，結識姓名年籍不詳，綽號「老
      頭子」之成年男子，「老頭子」知悉甲○○需錢孔急，遂
      向甲○○提議，由甲○○提供其照片1 枚，由「老頭子」
      提供貼有甲○○照片之偽造身分證及駕駛執照後，由甲○
      ○持偽造之身分證及駕駛執照申辦手機門號，每辦成功一
      個門號，將由「老頭子」給付新臺幣（下同）500 元之代
      價予甲○○；甲○○為求獲利，遂應允之，甲○○遂與「
      老頭子」、姓名年籍不詳之成年男子3 人，共同基於偽造
      公印、公印文、偽造特種文書、偽造特許文件、行使偽造
      私文書及為自己不法所有意圖之概括犯意聯絡，「老頭子
      」先於附表一所示之日期當日，交付貼有甲○○照片之如
      附表一所示之證件名義人之身分證及駕駛執照及當日辦理
      手機門號所需之金錢後，由姓名年籍不詳之成年男子3 人
      ，分別載送甲○○至附表一所示之地點，辦理附表所示之
      手機門號，甲○○遂在附表一所示之文書，偽造所持證件
      名義人之署名後，連續出示持向承辦人員申辦手機門號而
      行使之，除因附表一編號9 、10、11 、12 申辦門號時，
      因資料不合而未能申請成功外，附表一編號1 至8 均申辦
      成功，承辦人員並交付手機門號之SIM 卡各1 枚予甲○○
      ，而足以生損害於附表一所示所持證件名義人、各行動電
      話業者，甲○○於辦畢手機門號後，則將所持之證件及手
      機門號（部分連同手機），一併交予載送之成年男子，由
      成年男子轉交予「老頭子」。
    (二)甲○○復於95年6 月間，介紹戊○○以上開方式獲取報酬
      ，戊○○遂與甲○○、「老頭子」，及姓名年籍不詳之成
      年男子，共同基於偽造公印、公印文、偽造特種文書、偽
      造特許文件、行使偽造私文書及為自己不法所有意圖之概
      括犯意聯絡，由戊○○先交付「老頭子」1 張照片，「老
      頭子」遂於95年6 月16日交付上貼有甲○○、戊○○照片
      之許哲瑋、林佳慧之偽造身分證、駕駛執照各1 紙，及當
      日申辦手機門號所需費用，及門號0000000000號手機1 支
      作為聯繫之用後，由不詳姓名年籍之成年男子載送甲○○
      、戊○○至附表一編號13、14、15，附表二編號1 、2 、
      3 所示之地點，分別由甲○○辦理附表一編號13、14、15
      所示之手機門號，戊○○辦理附表二編號1 、2 、3 所示
      之手機門號，並在附表所示之文書，偽造所持證件名義人
      之署名後，連續出示持向承辦人員申辦手機門號而行使之
      ，除附表一編號14、附表二編號1 之門號，因資格不符而
      未能申請成功外，附表一編號13、15、附表二編號2 、3
      均申辦成功，承辦人員並交付手機門號之SIM 卡各1 枚予
      甲○○，而足以生損害於附表一編號13、15，附表二編號
      2 、3 所示所持證件名義人、各行動電話業者。
    (三)嗣於95年6 月16日下午，甲○○、戊○○在桃園縣桃園市
      ○○路466 號內申辦附表編號編號15、附表二編號2 所示
      之行動電話門號之際，為店員丁○○察覺二人所使用之身
      分證、汽車駕駛執照有異而報警，為警於同日下午5 時15
      分許，在上址門口當場查獲，並扣得偽造之許哲瑋、林佳
      慧之身分證、汽車駕駛執照各1 紙、戊○○、甲○○申辦
      之行動電話0000000000號、0000000000號易付卡2 張、手
      機5 支，附表一編號9 至12、14及附表二編號1 所示之申
      購優惠專案手機同意書、行動電話業務（租用/ 異動）申
      請書各1 份、筆記本1 本，始查悉上情。
三、證據名稱：
    (一)被告甲○○、戊○○於警訊、偵查及本院訊問中之自白。
    (二)證人丁○○、乙○○、丙○○之證述。
    (三)交通部公路總局95年6 月29日路監牌字第0950030529號函
      、聯群電腦用品股份有限公司95年7 月4 日聯群字第0950
      704 號函、卡登實業股份有限公司95年7 月4 日監卡字第
      09507001號函、內政部警政署刑事警察局95年7 月11日刑
      鑑字第0950093287號函各1 紙。
    (四)贓物領據，附表一、二所示之文書各1份。
    (五)扣案之偽造之許哲瑋、林佳慧之身分證、汽車駕駛執照各
      1 紙、行動電話0000000000號、0000000000號易付卡2 張
      、手機5 支，附表一編號9 至12、14及附表二編號1 所示
      之申購優惠專案手機同意書、行動電話業務（租用/ 異動
      ）申請書各1 份、筆記本1 本。
四、本件經檢察官與被告於審判外達成協商之合意且被告已認罪
    ，其合意內容為：被告甲○○願受科刑範圍為有期徒刑1 年
    6 月，緩刑2 年，緩刑期內願向國庫支付3 萬元；被告戊○
    ○願受科刑範圍為有期徒刑3 月，緩刑2 年，緩刑期內願向
    國庫支付3 萬元。經查，上開協商合意並無刑事訴訟法第45
    5 條之4 第1 項所列情形之一，檢察官聲請改依協商程序而
    為判決，本院爰不經言詞辯論，於協商合意範圍內為協商判
    決，合予敘明。
五、扣案之偽造之許哲瑋、林佳慧之身分證各1 張（各含被告甲
    ○○、戊○○之照片1 枚，不含其上之內政部公印文）、偽
    造之許哲瑋、林佳慧之汽車駕駛執照各1 張（各含被告甲○
    ○、戊○○之照片1 枚、不含其上之公印文各1 枚），分係
    被告甲○○、戊○○所有供犯罪所用之物；扣案之00000000
    00號手機（不含SIM 卡），為共犯「老頭子」所有，供渠等
    犯罪聯繫之用；扣案之小冊子1 本，為被告甲○○所有，供
    其犯本案所用之物，均應依刑法第38條第1 項第2 款之規定
    ，併予宣告沒收。至偽造之許哲瑋、林佳慧身分證、汽車駕
    駛執照上之公印文各1 枚，係屬偽造，且附表一、二所示文
    書上之署名，均應依刑法第219 條之規定，沒收之。
六、按中華民國九十六年罪犯減刑條例業於96年6 月15日立法三
    讀通過，並於96年7 月16日施行，查本件被告2 人上開犯係
    在96年4 月24日前，且非屬中華民國九十六年罪犯減刑條例
    第3 條第1 項所列各款所規範之罪，自得予以減刑，爰依中
    華民國九十六年罪犯減刑條例第2 條第1 項第3 款規定，減
    其刑期二分之一。
七、應適用之法條：刑事訴訟法第273 條之1 第1 項、第455 條
    之4 第2 項、第455 條之8 ，刑法第2 條第1 項、第28條、
    第74條第1 項第1 款、第2 項第4 款、第219 條、第38條第
    1 項第2 款、95年7 月1 日修正施行前之刑法第56條、第21
    0 條、第212 條、第216 條、第21 8條第1 項、第339 條第
    1 項、第3 項、第41條第1 項前段，罰金罰鍰提高標準條例
    第1 條前段、修正前罰金罰鍰提高標準條例第2 條，中華民
    國九十六年罪犯減刑條例第2 條第1 項第3 款、第7 條、第
    9 條。
八、本判決除有刑事訴訟法第455 條之4 第1 項第1 款、第2 款
    、第4 款、第6 款、第7 款所定情形之一，或違反同條第2
    項規定者外，不得上訴。
本案經檢察官鍾雅蘭到庭執行職務。
中　　華　　民　　國　　96　　年　　8 　　月　　27　　日
                  刑事第四庭    法　官　陳心婷
上正本證明與原本無異。
                                書記官  陳青瑜
中　　華　　民　　國　　96　　年　　8 　　月　　29　　日
附錄本件論罪科刑法條：
中華民國刑法第210條
（偽造變造私文書罪）
偽造、變造私文書，足以生損害於公眾或他人者，處5 年以下有
期徒刑。
刑法第212條（偽造變造特種文書罪）
偽造、變造護照、旅券、免許證、特許證及關於品行、能力服務
或其他相類之證書、介紹書，足以生損害於公眾或他人者，處一
年以下有期徒刑、拘役或三百元以下罰金。
刑法第216條（行使偽造變造或登載不實之文書罪）
行使第二百十條至第二百十五條之文書者，依偽造、變造文書或
登載不實事項或使登載不實事項之規定處斷。
刑法第218條（偽造盜用公印或公印文罪）
偽造公印或公印文者，處五年以下有期徒刑。
盜用公印或公印文足以生損害於公眾或他人者，亦同。
刑法第339條（普通詐欺罪）
意圖為自己或第三人不法之所有，以詐術使人將本人或第三人之
物交付者，處五年以下有期徒刑、拘役或科或併科一千元以下罰
金。
以前項方法得財產上不法之利益或使第三人得之者，亦同。
前二項之未遂犯罰之。
